臺灣宜蘭地方法院刑事判決
111年度交訴字第21號
公  訴  人  臺灣宜蘭地方檢察署檢察官
被      告  張家豪


上列被告因過失致死案件，經檢察官提起公訴（110年度偵字第5
428號），被告於本院準備程序進行中，就被訴事實為有罪之陳
述，經本院告知簡式審判程序意旨，並聽取當事人之意見後，本
院合議庭裁定由受命法官獨任依簡式審判程序審理，判決如下：
    
    主      文
甲○○犯過失致人於死罪，處有期徒刑伍月，如易科罰金，以新 
臺幣壹仟元折算壹日。 
    事實及理由
一、本件犯罪事實及證據，除證據部分補充「被告甲○○於本院準
    備程序及審理時之自白」外，餘均引用檢察官起訴書所載（
    詳如附件）。
二、論罪科刑：
（一）核被告甲○○所為，係犯刑法第276條之過失致人於死罪
  　　。
（二）被告甲○○於肇事後，在未被有偵查犯罪職權之公務員或機
      關發覺前，處理人員前往現場處理時，當場承認為肇事者
      而願受裁判等情，有宜蘭縣政府警察局宜蘭分局交通分隊
      道路交通事故肇事人自首情形紀錄表1份在卷可憑，嗣並
      接受裁判，爰依刑法第62條前段規定減輕其刑。
（三）爰審酌被告甲○○駕駛自小客車，行經未劃分向標線路段
　　　，未靠右行駛，且疏未注意對向直行來車，致釀本件車禍
      ，其過失情節非輕，且造成被害人死亡結果，對於被害人
      家屬造成之傷痛，永遠無法回復，犯罪所生損害非輕，並
      考量被告犯後業已坦承過失，犯後態度良好，惟尚未與被
      害人家屬達成和解，兼衡被告於本院審理中自陳國中畢業
      ，從事蛋商工作，家庭經濟狀況小康，需扶養3個未成年
      小孩等一切情狀，量處如主文所示之刑，並諭知易科罰金
      之折算標準。
據上論斷，應依刑事訴訟法第273條之1第1項、第299條第1項前
段第310條之2、第454條第2項，刑法第276條、第62條前段、第4
1條第1項前段，刑法施行法第1條之1第1項，判決如主文。
本案經檢察官葉怡材提起公訴，檢察官張學翰到庭執行職務。
中　　華　　民　　國　　111 　年　　4 　　月　　29　　日
　　　                  刑事第五庭  法  官　陳嘉瑜
以上正本證明與原本無異。　　
如不服本判決應於收受送達後20日內向本院提出上訴書狀，並應
敘述具體理由；其未敘述上訴理由者，應於上訴期間屆滿後20日
內向本院補提理由書（均須按他造當事人之人數附繕本）「切勿
逕送上級法院」。
中　　華　　民　　國　　111 　年　　4 　　月　　29　　日
                                    書記官  蕭欣怡
附錄本案論罪科刑法條全文：
中華民國刑法第276條
因過失致人於死者，處5年以下有期徒刑、拘役或50萬元以下罰
金。
附件：
臺灣宜蘭地方檢察署檢察官起訴書
                                     110年度偵字第5428號
　　被　　　告　甲○○　男　31歲（民國00年0月0日生）
　　　　　　　　　　　　住宜蘭縣○○鄉○○路00號
　　　　　　　　　　　　國民身分證統一編號：Z000000000號
上列被告因過失致死案件，業經偵查終結，認應提起公訴，茲將
犯罪事實及證據並所犯法條分敘如下：
　　　　犯罪事實
一、甲○○於民國109年12月18日12時10分許，駕駛車牌號碼000-0
    000號自用小客車，沿宜蘭縣宜蘭市校舍路78巷往校舍路方
    向行駛，行至宜蘭縣○○路○○巷00○0號前之未劃設分向限制線
    彎道路段時，適陳錦昌騎乘車牌號碼000-0000號普通重型機
    車自對向行駛至此。甲○○原應注意汽車在未劃分向線或分向
    限制線之道路，應靠右行駛，並應注意車前狀況、隨時採取
    必要之安全措施，竟疏未注意而貿然過彎，陳錦昌見狀煞車
    不及，2車發生碰撞，陳錦昌因而受有外傷性蜘蛛網膜下出
    血、左側第4至10根肋骨骨折併血胸等傷害，並於當日送至
    國立陽明交通大學附設醫院入院治療。嗣陳錦昌於109年12
    月27日辦理出院後，因上開大範圍肋骨骨折損傷造成左胸疼
    痛、影響呼吸而導致肺炎，於109年12月31日至國立陽明交
    通大學入院治療，而於110年1月18日15時24分許，因敗血性
    休克、肺炎合併急性呼吸衰竭死亡。甲○○於肇事後，對於有
    偵查犯罪權限之公務員尚未發覺前，留在現場主動向前來處
    理之警員表明係肇事者而接受裁判。
二、案經陳錦昌之配偶乙○○訴由宜蘭縣政府警察局宜蘭分局報告
    偵辦。
　　　　證據並所犯法條
一、證據清單及待證事實：
編號 證據名稱 待證事實 1 被告甲○○於警詢及偵查中之供述 被告供稱其於上揭時地，駕駛車牌號碼000-0000號自用小客車，與被害人陳錦昌騎乘之車牌號碼000-0000號普通重型機車發生碰撞，被害人因而受傷等語。 2 被害人陳錦昌於警詢時之指述 被害人陳稱於上揭時地，騎乘機車與被告發生碰撞，事故當下反應不及等語。 3 證人即告訴人乙○○於警詢及偵查中之證述 證明被害人發生本件車禍後，因肋骨損傷而為疼痛所苦、引起肺炎，最後呼吸衰竭死亡。   4 國立陽明交通大學附設醫院診字第1090033491號診斷證明書、道路交通事故現場圖、道路交通事故調查報告表（一）（二）、車損及現場蒐證照片 1、佐證本件車禍發生後，被害人受有外傷性蜘蛛網膜下出血、左側第4至10根肋骨骨折併血胸等傷害。 2、佐證現場車禍發生經過及車損情形。   5 國立陽明交通大學附設醫院診字第1100001514號診斷證明書及死亡證明書 佐證被害人於車禍發生後2週內再度就醫入院，嗣因肺炎合併急性呼吸衰竭、敗血性休克死亡。 6 法務部法醫研究所110年12月16日法醫理字第11000085200號函文 經檢送被害人就醫報告至法 務部法醫研究所為死因文書鑑定，該所回覆：被害人因本件交通事故造成左側第4至10根肋骨骨折，範圍較廣，似無法完全排除因上述骨折損傷造成左胸疼痛而不敢咳痰致使容易引發肺炎之可能性。 7 交通部公路總局臺北區監理所110年10月8日北監基宜鑑字第1100260957號函暨函附基宜區0000000案鑑定意見書1份 鑑定意見認為：被告駕駛自用小客車，行經未劃分向標線路段，未靠右行駛，且疏未注意對向直行來車，為肇事原因。 
二、按汽車除行駛於單行道或指定行駛於左側車道外，在未劃分
    向線或分向限制線之道路，應靠右行駛；汽車行駛時，駕駛
    人應注意車前狀況及兩車併行之間隔，並隨時採取必要之安
    全措施，不得在道路上蛇行，或以其他危險方式駕車。道路
    交通安全規則第95條第1項、第94條第3項分別定有明文。經
    查，本件車禍發生之路段為未劃設車道線或分向限制線，被
    告駕駛之車輛撞到被害人後緊急暫停之位置在道路中央，足
    認被告並未靠右行駛，致雙方過彎時均來不及互相閃避，始
    釀致本件車禍，被害人因而受傷，最後因傷勢過重、併發肺
    炎死亡，是被告之違規駕駛行為，與被害人之死亡間，有相
    當因果關係至明，車禍鑑定結果亦同此意見，被告犯嫌應堪
    認定。
三、核被告所為，係犯刑法第276條之過失致死罪嫌。被告於偵
    查犯罪機關未察覺其犯行時，在事故現場等待處理人員前往
    現場處理，並當場承認為肇事人而自願接受裁判，有道路交
    通事故肇事人自首情形紀錄表1紙在卷可憑，是被告行為合
    於自首要件，請依刑法第62條前段規定減輕其刑。
四、依刑事訴訟法第251條第1項提起公訴。
　  此　致
臺灣宜蘭地方法院
中　　華　　民　　國　 111　　年　　2 　　月　　21　　日
　　　　　　　　　　　　　　　檢　察　官  葉怡材
本件正本證明與原本無異
中　　華　　民　　國　 111　　年　  3     月     2  　日
　　　　　　　　　　　　　　　書  記  官  謝文菁
所犯法條：刑法第276條
因過失致人於死者，處 5 年以下有期徒刑、拘役或 50 萬元以
下罰金。